最高法院刑事判決　　　　　　九十四年度台上字第五三三五號
　　上 訴 人　台灣高等法院台中分院檢察署檢察官
　　被　　告　甲○○
　　　　　　　　　　　樓
上列上訴人因被告違反兒童及少年性交易防制條例案件，不服台
灣高等法院台中分院中華民國九十一年十一月二十九日第二審判
決（九十一年度上訴字第一八三二號，聲請簡易判決處刑案號：
台灣台中地方法院檢察署九十一年度偵字第一○四五九號），提
起上訴，本院判決如下：
    主   文
原判決撤銷，發回台灣高等法院台中分院。
    理  由
本件原判決以檢察官聲請簡易判決處刑意旨略以：被告甲○○於
民國九十一年五月十四日上午三時二十八分許，在台北縣板橋市
○○街八十三之三號四樓住處附近之網路咖啡店，以該店之電腦
連結至「ＭＳＮ網路社群之Ｏ八Ｏ一夜情留言版」網站上（網址
為： http://communities.msn.com.tw/ib7/messageboard.msnw
），以「千里馬找伯樂……想找可以稍微幫我的人，……（台北
）」為主旨、「貧窮男」為發表者，在留言版上刊登「寄件者：
貧窮男（原始留言）人生有起伏，但我目前真的需要一點點幫忙
。我１８０、７４、３３，各方面都還蠻不錯，有緣的話作個朋
友吧！也許我們可以處得不錯。但我不喜歡胖的，還有我喜歡氣
質好聰明的女人不一定要漂亮或年輕。我的信箱： net99@1111.
com.tw」之足以引誘、暗示促使人為性交易之訊息，嗣經警循線
查獲。因認被告涉有兒童及少年性交易防制條例第二十九條之以
媒體散布性交易訊息罪嫌。惟經審理結果，認為不能證明被告犯
罪，因而維持第一審諭知被告無罪之判決，並駁回檢察官在第二
審之上訴，固非無見。
惟查：（一）按兒童及少年性交易防制條例第二十九條之以媒體
散布性交易訊息罪，係以行為人以廣告物、出版品、廣播、電視
、電子訊號、電腦網路或其他媒體，散布、播送或刊登足以引誘
、媒介、暗示或其他促使人為性交易之訊息為成立要件。其立法
之旨，在避免大眾傳播媒體散布促使人為性交易之訊息，以保護
社會資訊及社會風氣之淳樸。是若行為人於媒體上散布、播送或
刊登促使人為性交易之訊息，客觀上足以使不特定之人能閱知其
內容係在促使人為性交易，即應以本罪相繩。不以其內容係以促
使人與行為人以外之他人為性交易之訊息為必要，即散布、播送
或刊登上開訊息者縱係欲親自提供性交易服務，亦在所不論。本
件公訴人以被告在「ＭＳＮ網路社群之Ｏ八Ｏ一夜情留言版」網
站留言版上刊登足以引誘、暗示促使人與自己為性交易之訊息，
若果無訛，依上開說明，被告所為，應成立上開兒童及少年性交
易防制條例第二十九條之罪。乃原判決率將本罪之行為主體限縮
為提供性服務以外之人；行為客體以促使人與行為人以外之他人
為性交易之訊息為限。認被告在電腦網路上刊登之內容係促使人
與自己為性交易，所為尚不構成上開之罪，自有違誤。（二）原
判決另謂刊登引誘人與自己為性交易之廣告，乃一種類似在公共
場所或公眾得出入場所拉客之行為，若認「促人為性交易之訊息
」包括「促使人與自己為性交易之訊息」，則無異強以特別刑法
處罰僅受行政罰處罰之「拉客」行為，造成法律體系上之矛盾及
混淆云云。然查本罪處罰之目的，係在防止大眾傳播媒體散布促
使人為性交易之訊息，以保護社會資訊及社會風氣之淳樸。在公
共場所或公眾得出入場所「拉客」，因拉客地點之範圍有限，拉
客者不敢明目張膽為之，對社會善良風俗影響有限；而在大眾傳
播媒體，尤其以電腦網路刊登或播送引誘人與自己為性交易之廣
告或訊息，係利用現代科技為之，傳播之空間無限，時間甚久，
對象不拘，嚴重污染媒體及社會。故二者影響力、法益侵害程度
，顯然不同，自不可相提並論。原判決認刊登引誘人與自己為性
交易訊息之行為，應僅依社會秩序維護法第八十條第一項規定處
罰，見解顯有錯誤。檢察官上訴意旨指摘原判決違法，非無理由
，應認有撤銷發回更審之原因。
據上論結，應依刑事訴訟法第三百九十七條、第四百零一條，判
決如主文。
中　　華　　民　　國　九十四　年　　九　　月　二十九　日
                      最高法院刑事第三庭
                          審判長法官  紀　俊　乾
                                法官  黃　正　興
                                法官  劉　介　民
                                法官  陳　東　誥
                                法官  魏　新　和
      本件正本證明與原本無異
                                      書  記  官
中　　華　　民　　國　九十四　年　　十　　月　　三　　日
                                                      Ｌ